臺灣臺北地方法院刑事判決　　　　　　　100年度易字第710號
公　訴　人　臺灣臺北地方法院檢察署檢察官
被　　　告　倪進益
　　　　　　黃貴松
上列被告因毀損等案件，經檢察官聲請簡易判決處刑（99年度偵
字第24704號），本院認不宜依簡易判決處刑（100年度簡字第
667 號），改行通常程序，判決如下：
    主  文
倪進益共同犯損壞他人物品罪，處拘役伍拾日，如易科罰金，以
新臺幣壹仟元折算壹日。
黃貴松共同犯損壞他人物品罪，處拘役肆拾伍日，如易科罰金，
以新臺幣壹仟元折算壹日。
    事  實
一、緣宋福州前與「耶魯特國際文教事業股份有限公司」（下稱
    耶魯特公司）間有工程債務糾紛，認林世偉積欠債務，宋福
    州與倪進益、黃貴松遂於民國99年9月30日上午10時40分許
    ，持耶魯特公司簽發之如附表所示支票1紙，至「臺北市私
    立國際蒙特梭利托兒所」（時由林世偉擔任負責人，址設臺
    北市中山區○○○路126號，下稱托兒所），欲向林世偉索
    討上開支票所示金額，因林世偉未在托兒所內而未果。詎倪
    進益竟基於恐嚇危害安全之犯意，於99年10月2日下午2時8
    分許，以其所使用之0000-000000號手機傳送內容為「大哥
    那天空手去拜訪你不理沒關係過兩天我會送一些記（紀）念
    品過去希望你會喜歡」之簡訊至林世偉使用之0000-000000
    號手機，惟倪進益及黃貴松因遲未獲得林世偉之回應，竟共
    同基於毀損及恐嚇危害安全之犯意聯絡，於99年10月4日下
    午7、8時許，駕車前往上開托兒所，以紅色油漆潑灑上開托
    兒所側門，並於托兒所側門及中庭灑滿冥紙，以此加害身體
    、財產之方式恐嚇，使林世偉心生畏懼，並損壞托兒所側門
    鐵門之外觀，足以生損害於林世偉及托兒所。
二、案經林世偉訴由臺北市政府警察局中山分局報告臺灣臺北地
    方法院檢察署檢察官偵查後聲請簡易判決處刑。
    理  由
甲、程序部分：
一、本件為刑事訴訟法第376條第1、2款所列案件，依同法第284
    條之1前段規定，由法官1人獨任審判，合先敘明。
二、(一)按被告以外之人於審判外之言詞或書面陳述，除法律有規
      定者外，不得作為證據。又被告以外之人於審判外之陳述
      ，雖不符前4條之規定，而經當事人於審判程序同意作為
      證據，法院審酌該言詞陳述或書面陳述作成時之情況，認
      為適當者，亦得為證據。當事人、代理人或辯護人於法院
      調查證據時，知有第159條第1 項不得為證據之情形，而
      未於言詞辯論終結前聲明異議者，視為有前項之同意。刑
      事訴訟法第159條第1項、第159條之5定有明文。
    (二)查本件以下引用之被告倪進益、黃貴松以外之人審判外之
      言詞及書面陳述，或經被告2人及檢察官於本院審理時同
      意作為證據，或有前開未於言詞辯論終結前聲明異議而視
      為同意之情形，本院揆諸前開法條規定，並審酌前開言詞
      及書面陳述作成時之情況，認為適當，自得作為證據，合
      先敘明。
乙、實體部分：
一、訊據被告倪進益及黃貴松固然坦承其等與宋福州固然於99年
    9月10日至托兒所向告訴人林世偉催討債務，且被告倪進益
    確以其手機發送內容如事實欄所載之簡訊給告訴人之事實，
    惟矢口否認有何毀損及恐嚇之犯行，均辯稱：其等並未潑灑
    油漆和冥紙，被告倪進益另辯稱：所發簡訊內容之紀念品是
    要帶禮盒過去給告訴人，並無恐嚇之意云云。經查：
    (一)宋福州與被告倪進益、黃貴松於99年9月30日上午10時40
      分許，持耶魯特公司簽發之如附表所示支票1紙，至告訴
      人時任負責人之「臺北市私立國際蒙特梭利托兒所」，欲
      向告訴人索討上開支票所示金額，因告訴人未在托兒所內
      而未果。被告倪進益即於99年10月2日下午2時8分許，以
      其所使用之0000-000000號手機傳送內容為「大哥那天空
      手去拜訪你不理沒關係過兩天我會送一些記（紀）念品過
      去希望你會喜歡」之簡訊至告訴人使用之0000-000000號
      手機，嗣於99年10月4日下午10時許，托兒所人員發覺托
      兒所側門遭紅色油漆潑灑，托兒所側門及中庭灑滿冥紙之
      事實，業據告訴人、楊菁菁、宋福州於警詢及檢察官訊問
      時具結證述（偵卷第7至18頁、第65至68頁、第74至76頁
      、第79至82頁）明確，並有傳送至告訴人手機之簡訊翻拍
      畫面、通聯紀錄各1份、監視器翻拍照片6張、現場照片8
      張（同上卷第30、32至38頁）、托兒所許可證、附表之支
      票各1紙（同上卷第91頁、第72頁）在卷，復為被告倪進
      益及黃貴松所坦認在卷，堪以認定。
    (二)被告倪進益及黃貴松雖否認其等有灑冥紙及潑油漆之行為
      ，被告倪進益雖否認其發送簡訊係基於恐嚇犯意，惟查：
      1.被告倪進益於簡訊中自稱「大哥」且提及「空手去拜訪
        你你不理沒關係」，應係指99年9月30日至托兒所討債
        未遇告訴人乙事，字裡行間明顯有不滿之情，並無善意
        ，緊接著提及「過兩天我會送一些紀（記）念品過去希
        望你會喜歡」，既然前面已有不滿之意，後面所指之「
        紀念品」自非被告倪進益所辯稱之「禮盒」甚明，反而
        應該是讓告訴人「不喜歡」且會「知道要理會」告訴人
        的東西或事情，較為合理。而告訴人收到簡訊後，也確
        實因而感到威脅，此觀告訴人於收到簡訊同日下午7時
        24分即回傳簡訊稱「我不知您是誰？您如再以此恐嚇行
        為，我將移送刑法事件處理。」（見偵卷第30頁照片）
        等情益顯。再者於被告倪進益傳發簡訊所稱之2日後即
        99年10月4日下午，就發生告訴人托兒所被潑紅色油漆
        及灑冥紙之情，可見被告倪進益所指的「紀念品」就是
        「潑紅色油漆及灑冥紙」乙事，是難謂其上開簡訊並無
        恐嚇危害安全之意。
      2.另被告黃貴松前於99年10月11日警詢時供稱：「當晚是
        我與倪進益去該托兒所潑灑紅色油漆及揮灑冥紙。」、
        「因為白天有小孩子上學會驚嚇到，所以才利用晚上去
        （潑油漆灑冥紙）」、「是倪進益提議（潑油漆、灑冥
        紙）。」（偵卷第22頁）；被告倪進益於同日警詢時亦
        供承：「我們最近工作並不順遂，生活已經快要過不下
        去了，我與黃貴松於99年10月4日下午7時許去該托兒所
        外面等候林世偉，但是林世偉均拒不出面，我當時發現
        附近有油漆行及販賣冥紙之雜貨店，一時氣憤才臨時起
        意購買油漆及冥紙去該托兒所噴灑紅色油漆及大肆揮灑
        冥紙，目的是要迫使林世偉出面處理該筆債務。」、「
        我認為白天有兒童上學，去談債務問題較不妥當且會驚
        嚇到兒童，所以才利用晚上去。」、「我一時氣憤才去
        購買油漆及冥紙的，然後與黃貴松一起往該托兒所大門
        噴灑油漆並揮灑冥紙。」（偵卷第27至28頁）及均於
        100年1月7日檢察官訊問時具結證稱於當晚7、8時到托
        兒所，因告訴人不出面，所以就去買冥紙灑在托兒所內
        ，油漆是之前工作剩下的，原本就在車上，因為從鄉下
        上來都要好幾個鐘頭，又找不到告訴人出面，越想越氣
        ，才決定潑油漆灑冥紙（偵卷第67頁）等語。是被告倪
        進益及黃貴松就油漆究係車上原有或當天臨時購買部分
        前後供述固有不同，惟就其等於10月4日晚間至托兒所
        等不到告訴人，憤而潑紅色油漆及灑冥紙之重要部分，
        均坦認不諱，且詳細交代其潑油漆及灑冥紙之動機及經
        過，是其等上開警詢及檢察官訊問時所為對己不利之供
        述，應可採信。至被告倪進益及黃貴松於本院變更前詞
        辯稱未潑油漆灑冥紙，之前想說如果承認，看告訴人會
        不會主動還錢云云，惟被告倪進益及黃貴松上開承認之
        內容構成犯罪而將面臨刑責，如其等確未為上開行為，
        豈有承認未為之犯罪以促使告訴人出面之理，是其等上
        開所辯係臨訟圖卸之詞，委無足採。
      3.而被告倪進益發送簡訊「過兩天我會送一些紀（記）念
        品過去希望你會喜歡」之內容使告訴人擔心被告倪進益
        將有對其不利之作為，自足以使告訴人心生畏懼，發送
        簡訊後，被告倪進益及黃貴松果於簡訊所載之2天後至
        托兒所潑灑醒目之紅色油漆及灑冥紙，非但損壞托兒所
        側門之外觀，且潑灑紅色油漆及灑冥紙之行為充滿警告
        意味，自使告訴人感受到人身、財產之威脅，其等所為
        ，自屬恐嚇危害安全及毀損無疑。
    (三)綜上所述，本案事證明確，被告倪進益及黃貴松之恐嚇危
      害安全及毀損犯行均堪以認定，應各依法論科。
二、論罪科刑之理由：
    (一)核被告倪進益及黃貴松所為，均係犯刑法第305條恐嚇危
      害安全罪及同法第354條毀損罪。
    (二)被告倪進益發送恐嚇簡訊後進而為潑油漆灑冥紙之恐嚇行
      為，係於密接之時間實施，侵害同一法益，各行為之獨立
      性極為薄弱，且係出於同一恐嚇、警告告訴人之目的，依
      一般社會健全觀念，在時間差距上難以強行分開，應視為
      數個舉動之接續施行，合為包括之一行為予以評價，屬接
      續犯。
    (三)被告倪進益及黃貴松就上開潑油漆灑冥紙之恐嚇及毀損之
      犯行，有犯意聯絡及行為分擔，應均論以共同正犯。
    (四)被告倪進益及黃貴松以一潑油漆灑冥紙之行為，觸犯上開
      恐嚇及毀損數罪名，為想像競合犯，應從一重之毀損罪處
      斷。
    (五)爰審酌被告倪進益及黃貴松並無構成累犯之前案紀錄，有
      臺灣高等法院被告前案紀錄表2份附卷可考，其等與告訴
      人間縱有債務糾紛，亦應採取理性和平之方式溝通以謀求
      救濟，竟以恐嚇簡訊、潑油漆灑冥紙之恐嚇、毀損方式，
      藉以逼告訴人出面，且犯後翻異前詞否認犯行，未見悔意
      ，復未就其等損害為何賠償，態度不佳，及被告倪進益除
      提議潑油漆灑冥紙外尚發送簡訊，情節較被告黃貴松為嚴
      重等犯罪之動機、目的、手段及造成之損害等一切情狀，
      各量處如主文所示之刑，並均諭知易科罰金之折算標準。
三、據上論斷，應依刑事訴訟法第452條、第299條第1項前段、
    第284條之1前段，刑法第28條、第305條、第354條、第55條
    、第41條第1項前段，刑法施行法第1條之1，判決如主文。
本案經檢察官陳國安到庭執行職務
中    華    民    國   100    年    4     月    20    日
                  刑事第十三庭  法  官  李貞瑩
以上正本證明與原本無異。
如不服本判決應於收受送達後10日內向本院提出上訴書狀，並應
敘述具體理由；其未敘述上訴理由者，應於上訴期間屆滿後20日
內向本院補提理由書（均須按他造當事人之人數附繕）「切勿逕
送上級法院」。
                                書記官  陳鳳瀴
中    華    民    國   100    年    4     月    20    日
附錄本案論罪科刑法條
中華民國刑法第305條（恐嚇危害安全罪）
以加害生命、身體、自由、名譽、財產之事，恐嚇他人致生危害
於安全者，處 2 年以下有期徒刑、拘役或 3 百元以下罰金。
中華民國刑法第354條（毀損器物罪）
毀棄、損壞前二條以外之他人之物或致令不堪用，足以生損害於
公眾或他人者，處 2 年以下有期徒刑、拘役或 5 百元以下罰金
。
附表：
┌─────┬───────┬──────┬───────┐
│支票號碼  │發票人        │發票日      │金額          │
├─────┼───────┼──────┼───────┤
│AG0000000 │耶魯特國際文教│95年9月10日 │230,000元     │
│          │事業（股）公司│            │              │
└─────┴───────┴──────┴───────┘